【裁判字號】    95,上易,1306
【裁判日期】    950817
【裁判案由】    妨害自由等
【裁判全文】
臺灣高等法院刑事判決                95年度上易字第1306號
上  訴  人  臺灣臺北地方法院檢察署檢察官
被      告  甲○○
上列上訴人，因被告妨害自由等案件，不服臺灣臺北地方法院94
年度易字第471號，中華民國95年3月23日第一審判決（起訴案號
：臺灣臺北地方法院檢察署93年度偵字第11758 號），提起上訴
，本院判決如下：
    主  文
上訴駁回。
    事實及理由
一、本案經本院審理結果，認第一審以被告甲○○犯刑法第 305
    條之罪，判處拘役40日，又犯刑法第309條第1項之罪，判處
    拘役30日，定執行刑為拘役60日，並諭知如易科罰金，均以
    300 元折算一日，經核認事用法及量刑均無不當，應予維持
    ，並引用第一審判決書記載事實、證據及理由（如附件）。
二、檢察官上訴意旨略以：被告與告訴人均為住戶，僅因告訴人
    嚴格要求大廈警衛值勤時不得擅離，致影響其生意，即屢屢
    藉故挑釁告訴人，並於大廈中庭、警衛室前恣意恐嚇並侮辱
    告訴人，犯後亦否認犯罪，且未賠償告訴人，原判決上開之
    量刑，自有過輕之違誤云云。經查，被告確有上開恐嚇、侮
    辱犯行，業據告訴人乙○○於偵審中指稱在卷，並經住戶即
    證人江冬喜、藍俊哲，警衛即證人孟百里、楊明宗等人證稱
    屬實，且有大廈之值勤記事、派出所工作紀錄簿在卷可佐，
    則原審上開認定，自屬有據，被告於原審、本院時否認有上
    開犯行，並辯稱93年1月2日、2 月14日並未在場云云，但依
    被告於警訊、偵查中所供稱（參見11758號偵查卷4、28頁）
    ，及上開證人、物證，可見被告上開所辯，難以採信。次查
    ，刑法第309條之罪，法定刑為拘役或罰金，而第305條，法
    定刑為2 年以下有期徒刑、拘役或罰金，原審既依刑法第57
    條規定，說明量刑之依據，自屬允當，況且，告訴人亦因傷
    害被告林有福，而遭判處拘役10日在案（參見原審卷20頁）
    ，則原審上開量刑，自無失出之違誤，檢察官以上開理由，
    指摘原審量刑過輕，核為無理由。末查，被告之上開犯行，
    已堪認定，被告於本院準備期日，亦未聲請調查證據，嗣具
    狀主張傳喚證人吳振揚、林萬春二人，核非必要，併此敘明
    。從而，本件檢察官上訴，核為無理由，自應予駁回。
三、再查，刑法於94年2月2日修正公布，95年7月1日起施行，已
    刪除連續犯之規定，被告上開犯行，如依新法之規定，應數
    罪併罰，經比較後以行為時法有利，且易科罰金之折算標準
    ，已修正為以新台幣一千元、二千元、三千元折算一日，經
    比較新舊法後，亦以行為時法有利被告，均應適用行為時法
    ，原審雖未及比較，但結果並無不利被告，本院自無庸撤銷
    改判，附此載明。
據上論結，應依刑事訴訟法第373條、第368條，判決如主文。
本案經檢察官許仲瑩到庭執行職務
中    華    民    國    95    年    8     月    17    日
                  刑事第六庭  審判長法  官  林  堭  儀
                                    法  官  莊  謙  崇
                                    法  官  蔡  聰  明
以上正本證明與原本無異。
不得上訴。
                                    書記官  高  士  童
中    華    民    國    95    年    8     月    18    日
附錄：本案論罪科刑法條全文
刑法第309條：
公然侮辱人者，處拘役或3百元以下罰金。
以強暴犯前項之罪者，處1年以下有期徒刑、拘役或5百元以下罰
金。
刑法第305條：
以加害生命、身體、自由、名譽、財產之事，恐嚇他人致生危害
於安全者，處2年以下有期徒刑、拘役或3百元以下罰金。


司法院資訊處製作；財團法人民間司法改革基金會備份。
